台灣台中地方法院刑事判決　　　　　　　　　　　　　九十一年度易字第六五六號
　　公　訴　人　台灣台中地方法院檢察署檢察官
　　被　　　告　丁○○○
　　輔　佐　人　戊○○
右列被告因毀損等案件，經檢察官聲請以簡易判決處刑（八十九年度偵字第１７９４
４號），本院認不宜以簡易判決處刑應適用通常程序並判決如左：
    主      文
丁○○○公然侮辱人，處罰金參佰元，如易服勞役，以參佰元折算壹日；又以加害生
命之事恐嚇他人致生危害於安全，處罰金參佰元，如易服勞役，以參佰元折算壹日。
應執行罰金伍佰元，如易服勞役，以參佰元折算壹日。
丁○○○被訴毀損部分公訴不受理。
    事      實
一、丁○○○與乙○○、甲○○○均為鄰居，乙○○因懷疑丁○○○向政府有關機關
    檢舉其建築物違建，於民國八十九年五月十七日中午一時許，至台中市北屯區舊
    社巷十五弄七號丁○○○住處門前質問丁○○○，丁○○○竟公然對乙○○稱「
    你歹心毒性，壞心肝沒好死！」，侮辱乙○○。嗣丁○○○因該公然侮辱案件出
    庭應訊，不滿甲○○○為不利其之證述，竟於九十年五月七日，在甲○○○舊社
    巷十五弄五號門口，將甲○○○所有即將廢棄之金爐踢破，致生損害於甲○○○
    （此部份業據甲○○○撤回告訴），並對甲○○○恐嚇稱「妳敢出庭作證，要讓
    妳死在路上，死得很難看！」，致生危害於甲○○○之安全。
二、案經乙○○、甲○○○訴請台灣台中地方法院檢察署檢察官偵查起訴。
    理      由
一、被告丁○○○堅決否認有公訴人所指之犯行，辯稱其並未辱罵乙○○，也沒有對
    甲○○○恐嚇稱「妳敢出庭作證，要讓妳死在路上，死得很難看！」，反係因乙○○懷疑其檢舉乙○○房屋違建之事前來興師問罪，而公然以「妳歹心毒性，壞
    心肝沒好死！」對其侮辱，至於甲○○○所訴被其恐嚇部分，完全是甲○○○與
    乙○○勾結共同誣陷云云。惟查，被告丁○○○侮辱乙○○之事實，業據告訴人
    乙○○指訴明確，核與證人甲○○○所述情節相符。又被告丁○○○恐嚇之犯行
    ，亦據告訴人甲○○○指陳明確，核與證人丙○○所述情節無異，雖然本件只有
    告訴人之指訴及證人丙○○之證詞可為證據，而丙○○與告訴人之關係甚為密切
    ，然經請法務部調查局對甲○○○及丙○○為測謊，結果認為渠等均未說謊，此
    有法務部調查局測謊報告書附於偵查卷足稽，既如此，本院參酌該測謊報告，認
    為告訴人及證人之陳訴內容均屬真實可取，被告所為辯解無可採信，其犯行堪以
    認定。
二、核被告丁○○○所為，係犯刑法第三百零五條、第三百零九條第一項條之罪，所
    犯二罪，犯意各別，罪名不同，應予分論併罰。爰審酌被告犯罪之動機、目的、
    手段、所生之危害及其品行、智識程度與犯罪後態度等一切情狀，就其所犯上開
    二罪分別量處如主文所示之刑，並諭知易服勞役之折算標準及定應執行之刑與諭
    知易服勞役之折算標準。
三、按告訴乃論之罪其告訴經撤回者應諭知不受理之判決，此為刑事訴訟法所明定，
    本件被告經檢察官另以刑法第三百五十四條之罪起訴，依同法第三百五十七條規
    定係屬告訴乃論之罪，茲經告訴人甲○○○於第一審辯論終結前撤回告訴，此部
    份應予諭知不受理之判決。
據上論斷，應依刑事訴訟法第四百五十二條、第二百九十九條第一項前段、第三百零
三條第三款，刑法第三百零五條、第三百零九條第一項、第四十二條第二項、第五十
一條第七款，罰金罰鍰提高標準條例第一條前段、第二條，判決如主文。
中     華     民     國    九 十 一    年     三     月    二 十 九    日
                                          法  官   李  添  興
右正本證明與原本無異。
如不服本判決，應於判決送達後十日內向本院提出上訴狀，上訴於臺灣高等法院臺中
分院( 須附繕本 )。
                                          書記官
中    華    民    國      九 十 一     年     三     月    二 十 九    日
